臺灣臺中地方法院刑事判決　　　　　　　　　　　　九十一年度易字第一九四九號
　　公　訴　人　臺灣臺中地方法院檢察署檢察官
　　被　　　告　戊○○
　　選任辯護人　何中慶
右列被告因傷害案件，經檢察官提起公訴（九十一年度偵字第八一０號），本院判決
如左：
    主  文
戊○○傷害人之身體，處有期徒刑月，如易科罰金，以佰元折算壹日。
    事  實
一、戊○○於民國九十年九月二十日上午九時許，見甲○○將垃圾放置在臺中市○○
    街一六九之三號一樓電線桿下，遂出言糾正，甲○○因趕時間，乃將垃圾改放在
    上址一樓大門內，隨後二人即各自騎乘機車離去。嗣二人行駛至臺中市○○○路
    與榮華街口等待交通號誌燈變換燈號時，戊○○質問甲○○是否為上址之住戶，
    甲○○即不悅地回以：為何要告訴妳等語，戊○○告知甲○○：將垃圾放在一樓
    樓梯間，會有很多人跟她這樣做等語，甲○○乃答稱：伊沒有丟垃圾等語，二人
    因而發生爭執，戊○○乃請位於臺中市○區○○○路一四八號統一便利商店豐華
    門市之店員乙○○報警，之後二人繼續在該便利商店外爭吵，詎戊○○竟基於普
    通傷害之故意，出手毆打甲○○之鼻部，造成甲○○受有鼻樑骨折之傷害。
二、案經甲○○訴由臺中市警察局第二分局報請臺灣臺中地方法院檢察署檢察官偵查
    起訴。
    理  由
一、訊據被告戊○○矢口否認有於右揭時地毆打告訴人甲○○之傷害行為，辯稱：九
    十年九月二十日上午十點左右，伊帶小孩騎機車準備要出門，看到甲○○將垃圾
    放置在臺中市○○街一六九之三號一樓電線桿下，伊就糾正她說這裡不可以放垃
    圾，甲○○說她要追垃圾車，伊就戴安全帽準備離開外出買涼麵，但伊看到甲○○將垃圾放在一樓大門內就騎機車離開，在臺中市○○○路與榮華街口，二人同
    時停下來等紅綠燈，伊問甲○○是否為樓上的住戶，甲○○不高興地說伊要何問
    那麼多，伊即跟她說將垃圾放在一樓樓梯間，會有很多人跟她這樣做，甲○○回
    說她沒有丟垃圾，反而罵我「賤女人」、「死女人」，伊說這樣子是否要叫大家
    出來評評理，甲○○就用她機車前輪頂伊之車子，伊說要找警察來評理，並不讓
    甲○○離開，所以就把她的機車鑰匙拔下來，並請附近便利商店之店員報警，甲○○即將車子停在超商門口，自己離開，後來警察來到現場，伊沒有打甲○○云
    云。惟查：
（一）告訴人於九十一年八月二十七日本院審理時陳稱：「當天上午九點我準備要去
      上課，在樓上我有聽到垃圾車的聲音，所以就順便將垃圾帶下來，但下樓時垃
      圾車已經離開，所以我先將垃圾放在一樓大門旁，想先去牽機車，再來載該包
      垃圾到學校的垃圾場丟，我要去牽機車時，戊○○看到，誤以為我將垃圾放在
      該處，要我不能將垃圾放在該處，因跟她講話耽誤時間，沒有辦法去丟垃圾，
      所以我就將垃圾放在一樓大門內，之後就騎機車離開，騎到榮華街與進化北路
      口，戊○○就騎機車過來問我是否是住在該處，我就說為何要告訴妳，戊○○
      就說該處不能丟垃圾，我說我知道，戊○○就罵我『賤女人』，我就罵她『你
      才賤』，到紅綠燈口等紅燈時，戊○○就將我的機車鑰匙搶走，要我不要走，
      說她要叫警察，就進到超商內，請店員報警，但店員不清楚狀況，所以沒有報
      警，戊○○並在超商內用拳頭打我鼻樑一下，我就跌倒在地上，倒地之後戊○○還有繼續打我背部，但不知是用腳還是用拳頭打的，後來因我流鼻血，店員
      有拿衛生紙給我擦，後來我就自己走到附近男朋友丙○○的家裡，請他陪我到
      超商，我們到超商後警察已經到了，戊○○也還在店內，沒有離開，我就跟警
      察說明情形，警察有勸我們和解，後來鼻子一直很痛，所以晚上就去驗傷。」
      等語。告訴人於九十一年一月三十一日偵查時陳稱：「（戊○○在那裡打妳？
      ）在７－１１前，我停紅燈，她把鑰匙搶過去，我要她把鑰匙拿回來，她說要
      找警方處理，我要趕上課請她把鑰匙還給我，我跟她說帶小孩子不要這樣，這
      樣對小孩子不好，而她說妳以為我帶小孩子就好欺負，隨後她就打我。」等語
      。其就傷害行為地此點，雖前後陳述略有出入，本院參酌告訴人於偵查中所述
      距案發時點較近，記憶較為鮮明，以及證人即統一便利商店店員乙○○於九十
      一年十月八日本院審理中所述：「我只看到她們在店外吵架，她們沒有在店內
      打架，我們店內也沒有東西損失，．．．當時我們有二人值班，但我確實在櫃
      台內。」等語，是就傷害行為地此點，應以告訴人於偵查中所述與事實相符。
      然告訴人除就此點外，就事實發生之緣由、傷害之經過、被告實施傷害之手段
      等重要之點，均指述一致，並無矛盾之處。
（二）證人丙○○於九十一年九月十日本院審理具結證稱：「當天上午九點三十分以
      後，我女友甲○○到我北興街租屋處找我，說她被打，當時她有流鼻血，手有
      拿衛生紙擦鼻血，我就跟她一起到榮華街與進化北路口的超商，到現場之後有
      二位警察及戊○○跟他先生在現場，甲○○跟我說她被打的經過，我聽她說是
      因放垃圾的問題，雙方發生爭執，甲○○當時已沒有流鼻血，只是鼻子有血跡
      ，她擦鼻血的衛生紙還拿在手上。當時警察要我們和解，戊○○有向甲○○道
      歉，說她看錯了，並將甲○○的鑰匙還給她。」等語，其證述內容亦有告訴人
      指訴情節相符。另證人即案發時到場處理本件糾紛之警員丁○○於同日本院審
      理中具結陳稱：「當天我跟同事曾江峰接到通報之後趕到現場，當時甲○○在
      超商外面走過來跟我說她被打，隨後戊○○再走過來，之後戊○○的先生也過
      來，丙○○比我還慢到，他是自己來的，我看到甲○○鼻子有血跡，也有拿衛
      生紙在擦，我問戊○○為何打甲○○，戊○○說是因丟垃圾的問題，發生爭執
      ，因此戊○○才打甲○○，甲○○說她只是暫時將垃圾放在該處，我就叫甲○○去驗傷，此時丙○○才到場，雙方同意和解，戊○○的先生說要負責醫藥費
      ，戊○○有跟甲○○道歉。」、「當天戊○○確實有向甲○○道歉，她先生也
      有說要負責醫藥費。」等語。證人丁○○所述關於告訴人、被告、證人丙○○
      到達現場之先後順序，雖與告訴人及證人丙○○所述有所出入，惟此應係其當
      時並未特別留意何人先至現場，且其每日所處理之事務眾多繁雜，又時間已距
      離久遠而記憶模糊所致。然除此之外，證人二人所述情節，經核大致相符，亦
      與告訴人前開指訴並無齬齟之處，足可採信。此外，告訴人受有如事實欄所載
      之傷害等情，亦有私立中國醫藥學院附設醫院之診斷證明書一紙及告訴人受傷
      照片三幀附卷可佐，是被告確有右揭傷害之行為，當可認定。
（三）證人乙○○於九十一年十月三日本院調查具結證稱：「（是否看到她們有毆打
      之情形？）我沒有看到，我只看到她們繼續在爭吵。」等語；其於九十一年十
      月八日本院審理時亦結稱：「我對戊○○有印象，對甲○○沒有印象，因戊○○進來要我打電話報警，說她在外面跟另外一名女子發生爭執，我就蹲下用櫃
      台下的電話打一一０報警，打電話時間約二、三分鐘，我站起來之後就看到戊○○在外面跟人家吵架，但跟誰吵，我不清楚，後來警察有到現場，在店外面
      處理，警察有無進到店內我沒有印象。」、「我只看到她們二人在店外吵架，
      她們沒有在店內打架，我們店內也沒有東西損失．．．。」等語。由上述證詞
      可知，證人乙○○係在店內工作，並曾受被告之託，蹲下使用櫃台下方之電話
      報警，其間約有二、三分鐘，是其並非全程目擊在店外發生之全部案發過程，
      故無法由其於本院審理、調查時所述，即認被告無右揭傷害之犯行。綜上所述
      ，被告前開所辯，顯係事後卸責之詞，事證明確，被告傷害犯行，洵堪認定。
二、核被告所為，係犯刑法第二百七十七條第一項之傷害罪。爰審酌被告偶因細故，
    即對告訴人暴力相向，造成告訴人鼻梁骨折，受傷非輕，且犯後否認犯行，態度
    非佳，本院認公訴人僅請求判處拘役二十日要屬過輕，惟念及被告並無前科，素
    行尚佳，且本案係因告訴人隨意放置垃圾方與其發生爭執，告訴人亦有不是之處
    等一切情狀，量處如主文所示之刑，並諭知易科罰金之折算標準。
據上論斷，應依刑事訴訟法第二百九十九條第一項前段，刑法第二百七十七條第一項
、第四十一條第一項前段，罰金罰鍰提高標準條例第一條前段、第二條，判決如主文
。
本案經檢察官張富慶到庭執行職務。
中      華      民      國      九十一      年      十      月  二十三  日
                                臺灣臺中地方法院刑事第四庭
                                        法  官  楊  真  明
右正本證明與原本無異。
如不服本判決，應於送達後十日內向本院提出上訴狀（須附繕本），上訴於臺灣高等
法院臺中分院。
                                        書記官
中      華      民      國      九十一      年      十      月  二十四  日
附錄本判決論罪科刑法條
中華民國刑法第二百七十七條第一項：
  傷害人之身體或健康者，處三年以下有期徒刑、拘役或一千元以下罰金。
